<?xml version='1.0' encoding='utf-8'?>
<verb default="sárthadhaill" disambig="">
  <verbalNoun default="sárthadhall" />
  <verbalAdjective default="sárthadhallta" />
  <tenseForm default="sárthadhaill" tense="Past" dependency="Indep" person="Base" />
  <tenseForm default="sárthadhlaíomar" tense="Past" dependency="Indep" person="Pl1" />
  <tenseForm default="sárthadhlaíodar" tense="Past" dependency="Indep" person="Pl3" />
  <tenseForm default="sárthadhlaíodh" tense="Past" dependency="Indep" person="Auto" />
  <tenseForm default="sárthadhaill" tense="Past" dependency="Dep" person="Base" />
  <tenseForm default="sárthadhlaíomar" tense="Past" dependency="Dep" person="Pl1" />
  <tenseForm default="sárthadhlaíodar" tense="Past" dependency="Dep" person="Pl3" />
  <tenseForm default="sárthadhlaíodh" tense="Past" dependency="Dep" person="Auto" />
  <tenseForm default="sárthadhlaíodh" tense="PastCont" dependency="Indep" person="Base" />
  <tenseForm default="sárthadhlaínn" tense="PastCont" dependency="Indep" person="Sg1" />
  <tenseForm default="sárthadhlaíteá" tense="PastCont" dependency="Indep" person="Sg2" />
  <tenseForm default="sárthadhlaímis" tense="PastCont" dependency="Indep" person="Pl1" />
  <tenseForm default="sárthadhlaídís" tense="PastCont" dependency="Indep" person="Pl3" />
  <tenseForm default="sárthadhlaítí" tense="PastCont" dependency="Indep" person="Auto" />
  <tenseForm default="sárthadhlaíodh" tense="PastCont" dependency="Dep" person="Base" />
  <tenseForm default="sárthadhlaínn" tense="PastCont" dependency="Dep" person="Sg1" />
  <tenseForm default="sárthadhlaíteá" tense="PastCont" dependency="Dep" person="Sg2" />
  <tenseForm default="sárthadhlaímis" tense="PastCont" dependency="Dep" person="Pl1" />
  <tenseForm default="sárthadhlaídís" tense="PastCont" dependency="Dep" person="Pl3" />
  <tenseForm default="sárthadhlaítí" tense="PastCont" dependency="Dep" person="Auto" />
  <tenseForm default="sárthadhlaíonn" tense="PresCont" dependency="Indep" person="Base" />
  <tenseForm default="sárthadhlaím" tense="PresCont" dependency="Indep" person="Sg1" />
  <tenseForm default="sárthadhlaímid" tense="PresCont" dependency="Indep" person="Pl1" />
  <tenseForm default="sárthadhlaítear" tense="PresCont" dependency="Indep" person="Auto" />
  <tenseForm default="sárthadhlaíonn" tense="PresCont" dependency="Dep" person="Base" />
  <tenseForm default="sárthadhlaím" tense="PresCont" dependency="Dep" person="Sg1" />
  <tenseForm default="sárthadhlaímid" tense="PresCont" dependency="Dep" person="Pl1" />
  <tenseForm default="sárthadhlaítear" tense="PresCont" dependency="Dep" person="Auto" />
  <tenseForm default="sárthadhlóidh" tense="Fut" dependency="Indep" person="Base" />
  <tenseForm default="sárthadhlóimid" tense="Fut" dependency="Indep" person="Pl1" />
  <tenseForm default="sárthadhlófar" tense="Fut" dependency="Indep" person="Auto" />
  <tenseForm default="sárthadhlóidh" tense="Fut" dependency="Dep" person="Base" />
  <tenseForm default="sárthadhlóimid" tense="Fut" dependency="Dep" person="Pl1" />
  <tenseForm default="sárthadhlófar" tense="Fut" dependency="Dep" person="Auto" />
  <tenseForm default="sárthadhlódh" tense="Cond" dependency="Indep" person="Base" />
  <tenseForm default="sárthadhlóinn" tense="Cond" dependency="Indep" person="Sg1" />
  <tenseForm default="sárthadhlófá" tense="Cond" dependency="Indep" person="Sg2" />
  <tenseForm default="sárthadhlóimis" tense="Cond" dependency="Indep" person="Pl1" />
  <tenseForm default="sárthadhlóidís" tense="Cond" dependency="Indep" person="Pl3" />
  <tenseForm default="sárthadhlófaí" tense="Cond" dependency="Indep" person="Auto" />
  <tenseForm default="sárthadhlódh" tense="Cond" dependency="Dep" person="Base" />
  <tenseForm default="sárthadhlóinn" tense="Cond" dependency="Dep" person="Sg1" />
  <tenseForm default="sárthadhlófá" tense="Cond" dependency="Dep" person="Sg2" />
  <tenseForm default="sárthadhlóimis" tense="Cond" dependency="Dep" person="Pl1" />
  <tenseForm default="sárthadhlóidís" tense="Cond" dependency="Dep" person="Pl3" />
  <tenseForm default="sárthadhlófaí" tense="Cond" dependency="Dep" person="Auto" />
  <moodForm default="sárthadhlaíodh" mood="Imper" person="Base" />
  <moodForm default="sárthadhlaím" mood="Imper" person="Sg1" />
  <moodForm default="sárthadhaill" mood="Imper" person="Sg2" />
  <moodForm default="sárthadhlaímis" mood="Imper" person="Pl1" />
  <moodForm default="sárthadhlaígí" mood="Imper" person="Pl2" />
  <moodForm default="sárthadhlaídís" mood="Imper" person="Pl3" />
  <moodForm default="sárthadhlaítear" mood="Imper" person="Auto" />
  <moodForm default="sárthadhlaí" mood="Subj" person="Base" />
  <moodForm default="sárthadhlaímid" mood="Subj" person="Pl1" />
  <moodForm default="sárthadhlaítear" mood="Subj" person="Auto" />
</verb>
